【裁判字號】    98,交簡上,295
【裁判日期】    980831
【裁判案由】    過失傷害
【裁判全文】
臺灣高雄地方法院刑事判決           98年度交簡上字第295號
上  訴  人  甲○○○
即  被  告
上列上訴人因過失傷害案件，不服本院高雄簡易庭中華民國98年
7 月28日98年度審交簡字第3204號第一審簡易判決（聲請簡易判
決處刑案號：98年度偵字第10623 號），提起上訴，本院管轄之
第二審合議庭判決如下：
    主  文
上訴駁回。
    理  由
一、按「不服地方法院之第一審判決而上訴者，應向管轄第二審
    之高等法院為之。上訴書狀應敘述具體理由。上訴書狀未敘
    述上訴理由者，應於上訴期間屆滿後20日內補提理由書於原
    審法院。逾期未補提者，原審法院應定期間先命補正」、「
    第二審法院認為上訴書狀未敘述理由或上訴有第362 條前段
    之情形，應以判決駁回之。但其情形可以補正而未經原審法
    院命其補正者，審判長應定期間先命補正」，民國96年7 月
    4 日修正公布、同年月6 日施行之刑事訴訟法第361 條、第
    367 條分別定有明文。職是，不服地方法院之第一審判決而
    上訴者，其上訴書狀應敘述具體理由，至於上訴理由是否具
    體，係屬第二審法院審查範圍，則不在命補正之列，此參照
    上開條文之修正理由自明。
二、再所稱具體理由，係指須就不服之判決為具體之指摘而言，
    如僅泛稱原判決認事用法不當或採證違法、判決不公等，均
    非具體理由（法院辦理刑事訴訟案件應行注意事項第162 點
    參照）。復按「所謂具體理由，必係依據卷內既有訴訟資料
    或提出新事證，指摘或表明第一審判決有何採證認事、用法
    或量刑等足以影響判決本旨之不當或違法，而構成應予撤銷
    之具體事由，始克當之（例如：依憑證據法則具體指出所採
    證據何以不具證據能力，或依憑卷證資料，明確指出所為證
    據證明力之判斷如何違背經驗、論理法則）；倘僅泛言原判
    決認定事實錯誤、違背法令、量刑失之過重或輕縱，而未依
    上揭意旨指出具體事由，或形式上雖已指出具體事由，然該
    事由縱使屬實，亦不足以認為原判決有何不當或違法者（例
    如：對不具有調查必要性之證據，法院未依聲請調查亦未說
    明理由，或援用證據不當，但除去該證據仍應為同一事實之
    認定），皆難謂係具體理由，俾與第二審上訴制度旨在請求
    第二審法院撤銷、變更第一審不當或違法之判決，以實現個
    案救濟之立法目的相契合，並節制濫行上訴」（最高法院97
    年度台上字第892 號判決意旨參照）。是如上訴理由書狀並
    未依據卷內訴訟資料，具體指摘原判決認事用法有何違法或
    不當之情形，即屬上訴未敘述具體理由。又上訴書狀未敘述
    具體理由者，其上訴即屬於刑事訴訟法第362 條前段所定「
    上訴不合法律上之程式」之情形，第二審法院自應依同法第
    367 條之規定，以判決駁回之。
三、上訴人即被告甲○○○經原審以被告過失傷害犯行業有（一
    ）證人即告訴人乙○之指訴（見警卷第3 頁），（二）道路
    交通事故現場圖一張（見警卷第6 頁），（三）道路交通事
    故調查報告表一份（見警卷第9-10頁），（四）交通事故談
    話紀錄表二份（見警卷第7-8 頁），（五）現場蒐證照片七
    張（見警卷第14-17 頁），（六）高雄醫學大學附設中和紀
    念醫院診斷明書一紙（見警卷第13頁）等證據為佐，且被告
    於案發時已自承「當時已看見乙○騎乘上開機車由美術館路
    左側駛來，距離其自用小客車約20公尺，認為對方將會停駛
    」等語（見警卷第7 頁，惟其於偵查中改稱距離僅有2.5 公
    尺，見偵查卷第18頁），顯見被告對於告訴人騎乘機車駛來
    之車前狀況一節，已能目視並有所知悉，且無不能注意之情
    事，客觀上已具備交通往來之注意義務。其次，依現場蒐證
    照片所示，告訴人機車所受撞擊點乃機車車身中間部位斷裂
    （見警卷第15頁下方照片），輔以機車倒地之刮地痕長達8.
    2 公尺（見警卷第6 頁），足以證明本件乃時速較高及重量
    較重之被告小客車，因煞車不及撞擊告訴人機車之右側車身
    側腹中段部位，並拖行長達8.2 公尺，研判此乃被告誤信其
    駕駛暨判斷能力，誤信其能在告訴人機車駛來之前搶快通過
    ，遂導致本件事故發生，並致告訴人受有傷害。綜上，被告
    就本件交通事故之發生，確有過失存在，且與告訴人所受傷
    勢具有因果關係至明。而有關案發當時馬卡道路是否為綠燈
    乙節，業經告訴人表示馬卡道路應是紅燈，告訴人所騎乘之
    美術館路為綠燈，上開情形復經高雄市政府交通局車輛行車
    事故鑑定委員會表示無從判定，有該會98年6 月6 日高市車
    鑑字第0980002159號函文可查（見偵查卷第20頁）。因此，
    被告上開有利於己之抗辯，並無有力證據可供佐證，堪認被
    告涉犯過失傷害犯行明確。復審酌被告於94年間，已因同一
    模式（駕駛自用小客車於交岔路口過失撞擊由西向東駛來之
    機車）之過失致死案件，經本院以94年度交易字第190 號判
    決判處有期徒刑六月，緩刑二年確定，有刑事判決一份附卷
    可稽，因未能注意車前狀況，導致被害人受有傷勢，且本案
    發生已逾9 月，經2 次調解均未能達成合意，並斟酌被告犯
    後否認犯行及其過失程度、告訴人等所生之損害等一切情狀
    ，量處拘役50日，如易科罰金，以新臺幣壹仟元折算壹日。
四、被告不服提起上訴，其意旨略以：請求依職權調查案發時馬
    卡道路是否為綠燈，以及被告主張當時馬卡道路為綠燈，乃
    被告正當防禦權之行使，並非一味否認犯罪，原審以被告犯
    後態度不佳而量處拘役50日似有過重云云。
五、經查，原審業已針對馬卡道路當時是否綠燈為調查，是原審
    並無應調查之證據未予調查之違法，被告針對原審業已調查
    之事項，猶執陳詞提起上訴，難認屬具體理由。又原審量處
    被告拘役50日乃斟酌被告前已因同一模式犯過失傷害罪，且
    本案發生已逾9 月，經2 次調解均未能達成合意，並斟酌被
    告犯後否認犯行及其過失程度、告訴人等所生之損害等一切
    情狀為量刑，並無量刑之不當或違誤，被告否認犯行為事實
    ，原審將此列入考量亦為正當，是被告此部分上訴亦難謂係
    具體理由。
六、本件原判決已說明對被告有利證據不予採納之理由，客觀上
    堪認已斟酌調查證據之結果，而為事實之認定。被告提起上
    訴，並未依據卷內既有訴訟資料或提出新事實新證據，指摘
    或表明原判決有何認事用法或量刑等足以影響判決本旨之不
    當或違法，或有何違背經驗法則或論理法則之處，其上訴顯
    屬未載明具體理由，依上開說明，應認其上訴違背法律上之
    程式，應由本院依刑事訴訟法第367 條前段、第372 條規定
    ，不經言詞辯論逕行判決。
據上論斷，應依刑事訴訟法第455 條之1 第1 項、第3 項、第36
7 條前段、第372 條，判決如主文。
中    華    民    國    98    年    8     月    31    日
                   刑事第十七庭  審判長法  官  陳建和
                                       法  官  黃紀錄
                                       法  官  黃宣撫
以上正本證明與原本無異。
不得上訴。
中    華    民    國    98    年    8     月    31    日
                                       書記官  林姵妤


司法院資訊處製作；財團法人民間司法改革基金會備份。
